臺灣彰化地方法院刑事判決　　　　　　　99年度易字第1081號
公　訴　人　臺灣彰化地方法院檢察署檢察官
被　　　告　徐艷平
　　　　　　張全才
　　　　　　張治國
上列3人共同
選任辯護人　周復興律師
上列被告等因偽造文書等案件，經檢察官提起公訴（98年度偵字
第22194 號），本院判決如下：
    主  文
徐艷平共同犯使公務員登載不實罪，處有期徒刑肆月，如易科罰
金，以新臺幣壹仟元折算壹日。
張全才共同犯使公務員登載不實罪，處有期徒刑肆月，如易科罰
金，以新臺幣壹仟元折算壹日。
張治國共同犯使公務員登載不實罪，處拘役伍拾日，如易科罰金
，以新臺幣壹仟元折算壹日。
    事  實
一、徐艷平與張全才為夫妻，張全才與張治國係父子，徐艷平為
    張治國之繼母。緣張全才因積欠張全美債務未清償，於民國
    96年6 月23日，由張全才之配偶徐艷平簽發本票1 紙，票面
    金額新臺幣（下同）205 萬5 千元，予張全美以供上開債權
    之擔保，該本票屆期未獲張全才清償，張全美遂持該本票向
    本院民事簡易庭聲請准許本票強制執行之裁定，經本院於99
    年1 月12日以99年度司票字第27號裁定准許強制執行，該裁
    定並於同年1 月26日送達於徐艷平位於彰化縣員林鎮○○里
    ○○○街175 住處，由張全才收受送達，並轉知徐艷平後，
    於徐艷平之財產將受強制執行之際，徐艷平、張全才、張治
    國等3 人為避免徐艷平所有之不動產受執行，竟共同基於使
    公務員登載不實及損害債權之犯意聯絡，於收受裁定之翌日
    （即99年1 月27日），由張全才委請不詳年籍之成年代書，
    填載出賣人為徐艷平、買受人為張治國之「土地建築改良物
    所有權買賣移轉契約書」（內容僅為建物，不涉及土地），
    填載「土地登記申請書」（內容僅為建物，不涉及土地）後
    ，由張全才作為代理人，持向彰化縣員林鎮地政事務所，辦
    理將原登記於徐艷平名下坐落彰化縣員林鎮○○段997 號之
    建物（門牌號碼為彰化縣員林鎮○○○街175 號），以「買
    賣」名義移轉登記予張治國名下，而處分其財產，並使辦理
    登記業務之該管公務員將該不實事項登載於職務上所掌之公
    文書，足以生損害於地政機關對地政管理之正確性及張全美
    債權獲償之利益。嗣因張全美於99年3 月1 日欲為強制執行
    ，而向彰化縣員林地政事務所調取徐艷平所有之建物登記謄
    本後發現上情，遂於99年3 月11日提出告訴。
二、案經張全美及其委任之朱浩萍律師、陳國偉律師訴由臺灣彰
    化地方法院檢察署檢察官偵查起訴。
    理  由
一、證據能力部分：
  (一)按被告以外之人於審判外之言詞或書面陳述，除法律有規定
    者外，不得作為證據；惟被告以外之人於偵查中向檢察官所
    為陳述，除顯有不可信之情況者外，得為證據，刑事訴訟法
    第159 條第1 項、159 條之1 第2 項定有明文。蓋因檢察官
    與法官同為司法官署，且檢察官代表國家偵查犯罪，依法有
    訊問被告、證人及鑑定人之權力，且須對被告有利、不利之
    情形均應注意，況徵諸實務運作，檢察官實施刑事偵查程序
    ，亦能恪遵法定程序之要求，不致有違法取證情事且可信度
    極高，是被告以外之人前於偵查中已具結而為證述，除反對
    該項供述得具有證據能力之一方，已釋明「顯有不可信之情
    況」之理由外，不宜以該證人未能於審判中接受他造之反對
    詰問為由，即遽指該證人於偵查中之陳述不具證據能力，方
    符前揭法條之立法意旨。查本案證人徐艷平於檢察官偵查中
    所為之陳述，業經具結，被告及辯護人等均未提及檢察官在
    偵查時，有任何不法取供之情形，客觀上並無顯不可信之情
    況，是前揭證人於偵查中之證言自具有證據能力。
  (二)另被告以外之人於審判外之陳述，雖不符刑事訴訟法第159
    條之1 至第159 條之4 之規定，而經當事人於審判程序同意
    作為證據，法院審酌該言詞陳述或書面陳述作成時之情況，
    認為適當者，亦得為證據；當事人、代理人或辯護人於法院
    調查證據時，知有第159 條第1 項不得為證據之情形，而未
    於言詞辯論終結前聲明異議者，視為有前項之同意，刑事訴
    訟法第159 條之5 定有明文。查本案全部卷證，公訴人、被
    告及辯護人等均不爭執其證據能力，本院復衡以該等供述證
    據作成時之情況，並無出於不正取供或其他違法不當情事，
    堪認為適當，揆諸上開條文之規定，應有證據能力；其餘非
    供述證據部分，經核亦無違法取證之情事，應亦具有證據能
    力。
二、訊據被告徐艷平、張全才、張治國固不否認有於前揭時間，
    委由張全才作為代理人，持相關資料向彰化縣員林鎮地政事
    務所，辦理將原登記於徐艷平名下坐落彰化縣員林鎮○○段
    997 號之建物（門牌號碼為彰化縣員林鎮○○○街175 號）
    ，以「買賣」名義移轉登記予張治國名下之事實，惟均矢口
    否認有何偽造文書及損害債權之犯行。被告徐艷平辯稱：買
    賣是真實的，張全美本票裁准強制執行的事情我根本不曉得
    ，而且我們在大陸有跟張全美、張全喜一起投資，因為張全
    美寄錢到大陸去買機器作投資，當時張全喜不同意張全美入
    股，我婆婆就跟張全才說不然你們就簽一個東西給張全美放
    心，我才會簽發系爭本票云云。被告張全才辯稱：本票就是
    匯款買機器的錢，錢也不是匯到我們的帳戶，從頭到尾我們
    都沒有見到錢，且因為張治國一直拿錢借給徐艷平，張治國
    又不是徐艷平親生的，我才向徐艷平提說將房子過給張治國
    作個保障，徐艷平99年1 月初就已經決定要過戶給張治國，
    也找代書辦理，不知為何代書遲未辦理，後來我們才去找代
    書趕快辦理，並不是收到本票裁定才去辦理過戶云云。被告
    張治國辯稱：因為97年時，家裡經濟有困難我就拿錢回家，
    資金來源包括股票及基金變賣的錢，還有拿保單去質借的錢
    ，98年時我也跟我妹妹張心渝拿保單借款給家裡，因為這是
    我辛苦賺的錢，他們就說要把家裡房屋過戶給我云云。辯護
    意旨略以：張全美跟徐艷平的本票問題，是因家族投資的關
    係，這筆錢就是張全美投資公司要買機器的錢，而房子會過
    戶，也是因為張治國確實把他的積蓄拿出來給徐艷平用，於
    是就把徐艷平名下的房屋登記給張治國，確實是個買賣行為
    ，又張全美是99年1 月8 日聲請本票裁定，法院於99年1 月
    12日為裁定，而徐艷平於99年1 月4 日就前往大陸處理公司
    事情，不可能會知道張全美有聲請本票裁定乙事，故無損害
    債權之犯意等語。
三、經查：
  (一)告訴人張全美確曾持被告徐艷平所簽發之本票1 紙（簽發日
    期：96年6 月23日，票面金額205 萬5000元），於99年1 月
    8 日向本院遞狀聲請裁定本票強制執行，並經本院於99年1
    月12日以99年度司票字第27號裁定准許強制執行，而該裁定
    書並於99年1 月26日送達於被告徐艷平位於彰化縣員林鎮○
    ○里○○○街175 號住處，由被告張全才收受送達等情，有
    民事聲請狀、系爭本票影本、99年度司票字第27號民事裁定
    書、本院送達證書等件在卷可稽（附於本院99年度司票字第
    27號民事聲請事件卷宗內），洵堪認定。又被告等人雖爭執
    本票債權不存在乙事，然票據為文義證券及無因證券，票據
    上之權利義務，悉依票上所載文義定之，與其基礎之原因關
    係各自獨立，票據上權利之行使，不以其原因關係存在為前
    提，是以執票人行使票據上權利時，就其基礎之原因關係確
    係有效存在，不負舉證責任。況被告徐艷平已就本票債權不
    存在乙事以張全美為被告向本院民事庭提出訴訟，業經本院
    於99年4 月22日以99年度員簡字第60號民事判決原告之訴駁
    回，且未經上訴而確定（第2753號偵卷第32-33 頁），是被
    告等人徒以本票債權不存在而主張渠等並未損害張全美債權
    云云，洵非足採。
  (二)又被告張全才確於99年1 月27日，代理被告徐艷平、張治國
    2 人，持相關資料至彰化縣員林鎮地政事務所，辦理將原登
    記於徐艷平名下坐落彰化縣員林鎮○○段997 號之建物（門
    牌號碼為彰化縣員林鎮○○○街175 號），以「買賣」名義
    移轉登記予張治國名下乙情，為被告等人所不爭執，且有彰
    化縣員林地政事務所99年3 月22日員地一字第0990001849號
    函暨所附員資字第10990 號土地所有權移轉登記申請書、
    彰化縣地方稅務局員林分局99年契稅繳款書（99年2 月2
    日繳款）、土地/ 建築改良物所有權買賣移轉契約書（日
    期：99年1 月27日、買受人：張治國、出賣人：徐艷平、買
    賣價款總金額：132 萬600 元）、彰化縣員林鎮戶政事務
    所印鑑證明（徐艷平、出具日期：99年1 月27日）、戶籍
    謄本（徐艷平、張全才、張治國）、彰化縣員林地政事務
    所- 建物所有權狀（坐落地號：惠來段0000-0000 地號、建
    號：00000-0000、門牌號：光明南街175 號）、財政部臺
    灣省中區國稅局贈與稅免稅證明書（員林稽徵所99年1 月27
    日發給）等件（均影本）附卷可稽（第2753號偵卷第16-27
    頁），並經本院調閱上開聲請文件之原本核對無訛，堪以認
    定。又被告等人確以「買賣」為由將上開建物移轉登記予張
    治國，前述財政部臺灣省中區國稅局贈與稅免稅證明書，應
    係依遺產及贈與稅法第5 條「視同贈與」之規定：「財產之
    移動，具有左列各款情形之一者，以贈與論，依本法規定，
    課徵贈與稅：... 六、二親等以內親屬間財產之買賣。但能
    提出已支付價款之確實證明，且該已支付之價款非由出賣人
    貸與或提供擔保向他人借得者，不在此限。」，因被告徐艷
    平為張治國之繼母，渠等間財產之移動，依上開規定視同贈
    與，故有上開贈與稅免稅證明書，並不能以此認為渠等間之
    移轉登記事由係「贈與」，此觀卷附建物登記第二類謄本（
    員林鎮○○段00000-0000建號）上所載「登記日期：99年2
    月3 日、原因發生日期：99年1 月27日、登記原因：買賣、
    所有權人：張治國」等詞自明，先予敘明。
  (三)再依前揭說明，被告等人於辦理上開建物移轉登記時，顯然
    並未提出已支付價款之確實證明，才會依上述「視同贈與」
    之規定，由員林稽徵所發給上開財政部臺灣省中區國稅局贈
    與稅免稅證明書。至被告張治國雖主張伊是陸續提出款項借
    貸予徐艷平，並於本院審理時供稱：「97年時因家裡需要用
    錢，我就把我那些股票、基金的錢賣掉拿回家交給徐艷平，
    約50萬元，之後我輾轉得知家裡需要資金，98年約8 、9 月
    時我就跟我妹妹說看她那邊的保單可否借錢出來，我妹妹也
    同意，就由我先出面跟我妹妹借了30幾萬出來，我妹妹把保
    單質借的手續辦好，我請我妹妹把錢轉交給張全才。最後一
    次是99年農曆年間，我的保單還可以再借錢，我就向保險公
    司辦理借了50幾萬，我把申請單填好之後交給張全才，是看
    家裡誰有空誰就去保險公司拿錢」等語（本院卷(二)第24頁）
    。然查：
   1.97年變賣股票、基金所得50萬元部分：
     (1)依被告等人之答辯狀及被告張治國所述，可知被告張治國
       係於92年研究所畢業，93年入伍當兵，當兵每月有10,000
       元以上收入，96年1 月退伍至大陸祐鼎科技公司擔任管理
       人員，之後回臺灣，在97年10月考上會計師，98年10月起
       在安永會計事務所擔任審計人員迄今，在祐鼎科技公司薪
       資約月薪新臺幣5 萬元左右，在安永會計事務所月薪約新
       臺幣4 萬元左右，除了薪資及投資股票、基金外，並無其
       他收入來源（併參見偵卷第128-129 頁，本院卷(二)第23頁
       反面）。
     (2)又被告張治國雖提出臺北富邦商業銀行股份有限公司員林
       分行帳戶資料（戶名：張治國、帳號：000000-000000 號
       ），主張其於97年9 月8 日領取現金50萬元（併參見本院
       卷(一)第58-59 頁之存摺類存款取款憑條），交予被告徐艷
       平使用云云，然查依卷附臺北富邦商業銀行股份有限公司
       員林分行財富管理100 年1 月21日函暨所附上開帳戶交易
       資料（本院卷(一)第45-59 頁），可知此帳戶係於94年9 月
       19日開戶，而於開戶日即存入66萬元，參照被告張治國所
       自陳之經歷，其於93年至96年間正在入伍服役中，既未工
       作賺錢，僅憑其93年至94年間微薄之服役期間收入，何能
       存入66萬元供其理財使用？且被告張治國於100 年6 月22
       日本院審理中自稱投資金額30幾萬元（本院卷(二)第24頁）
       ，此二者金額顯不相符，顯然此帳戶內款項並非全為張治
       國所有，則此帳戶實際上是否由被告張治國在使用中，亦
       或如告訴代理人所述此帳戶係張治國之祖母借用張治國名
       義所開立作為投資理財使用，容有可疑，況且此部分資金
       流向除被告等人之供詞外，並無任何實據證明該筆現金係
       由被告張治國領取後交由被告徐艷平使用。
   2.98年間被告張治國胞妹張心渝之保單借款部分：
     (1)下列為被告張治國所提出之張心渝保單（本院卷(一)第43頁
       正反面）
  ┌─────┬───┬───┬──────┬─────┬──────┐
  │保單號碼  │要保人│被保險│契約始日    │保險金額  │保單質借日期│
  │(產品名稱)│      │人    │            │(保險終期)│、金額      │
  │          │      │      │            │(保費年期)│(受款人)    │
  │          │      │      │            │保險費    │            │
  ├─────┼───┼───┼──────┼─────┼──────┤
  │0000000000│張心渝│張心渝│84年11月11日│300 萬元  │98年9月7日  │
  │（國泰美滿│      │      │            │(終身)    │28萬元      │
  │人生312 終│      │      │            │(20年)    │(張全才)    │
  │身壽險）  │      │      │            │139,336元 │            │
  ├─────┼───┼───┼──────┼─────┼──────┤
  │0000000000│張全才│張心渝│85年9 月9日 │60萬元    │98年9月7日  │
  │（國泰美滿│      │      │            │(終身)    │5 萬3000元  │
  │人生312 終│      │      │            │(20年)    │(張全才)    │
  │身壽險）  │      │      │            │25,683元  │            │
  └─────┴───┴───┴──────┴─────┴──────┘
     (2)依前開資料所示，可知張心渝上開2 張保單，雖有於98年
       9 月7 日分別質借28萬元及5 萬3000元，合計33萬3000元
       ，然查被告徐艷平倘有資金需求，而張心渝又有心借貸，
       何以張心渝不直接借予被告徐艷平，卻如此輾轉先借給張
       治國再交給徐艷平，已有可疑；且上開保單立契時，張心
       渝僅有14歲（張心渝為70年10月27日出生），顯無資力繳
       交上開十餘萬元之保險費，況其中1 張保單之要保人係張
       全才，並非張心渝，則此保單質借款項何能謂係張心渝所
       有？更遑論由張心渝再借給張治國，再者上開保單質借款
       項之受款人均為被告張全才，並非張心渝，亦非被告張治
       國或徐艷平，顯然上開保單質借款項應是張全才在支配使
       用，此部分除被告等人不合常理之說詞外，復無實據證明
       此筆款項係由被告張治國交予被告徐艷平使用，自難資為
       被告等人有利之認定。
   3.99年間被告張治國之保單借款部分：
     (1)下列為被告張治國所提出之自己的保單（本院卷(一)第44頁
       正反面）
  ┌─────┬───┬───┬──────┬─────┬──────┐
  │保單號碼  │要保人│被保險│契約始日    │保險金額  │保單質借日期│
  │(產品名稱)│      │人    │            │(保險終期)│、金額      │
  │          │      │      │            │(保費年期)│(受款人)    │
  │          │      │      │            │保險費    │            │
  ├─────┼───┼───┼──────┼─────┼──────┤
  │0000000000│張治國│張治國│83年12月24日│300萬元   │99年1 月8日 │
  │（國泰美滿│      │      │            │(終身)    │46萬2000 元 │
  │人生312 終│      │      │            │(20年)    │(張全才)    │
  │身壽險）  │      │      │            │77,934元  │            │
  ├─────┼───┼───┼──────┼─────┼──────┤
  │0000000000│張全才│張治國│85年7 月9日 │60萬元    │99年1 月8日 │
  │（國泰美滿│      │      │            │(終身)    │8 萬6000 元 │
  │人生312 終│      │      │            │(20年)    │(張全才)    │
  │身壽險）  │      │      │            │29,069元  │            │
  └─────┴───┴───┴──────┴─────┴──────┘
     (2)依前開資料所示，可知被告張治國上開2 張保單，雖有於
       99年1 月8 日分別質借46萬2000元及8 萬6000元，合計54
       萬8000元，然查上開保單立契時，張治國僅有14歲、16歲
       （張治國為69年1 月10日出生），顯無資力繳交上開十餘
       萬元之保險費，況其中1 張保單之要保人係張全才，並非
       張治國，則此保單質借款項何能謂係張治國所有？再者上
       開保單質借款項之受款人均為被告張全才，並非被告張治
       國或徐艷平，顯然上開保單質借款項應是張全才在支配使
       用，此部分除被告等人之說詞外，復無實據證明此筆款項
       係由被告張治國交予被告徐艷平使用，亦難資為被告等人
       有利之認定。
   4.另被告等人雖提出以徐艷平為賣方、張治國為買方名義之「
     房屋買賣契約書」（本院卷(一)第100-102 頁），主張被告徐
     艷平、張治國於99年1 月1 日即已簽立書面契約，並非於收
     受本票裁定（99年1 月26日）後始於99年1 月27日辦理移轉
     登記云云。然查本案自告訴人張全美99年3 月11日提出告訴
     後，檢察官即訂期通知被告等人開庭，而被告等人於99年5
     月8 日接獲通知後，被告徐艷平即出具書面請假（第2753號
     偵卷第41-42 頁），則渠等於99年5 月8 日即已知有本件訴
     訟，然歷經整個偵查程序，均未見被告等人提出上開「房屋
     買賣契約書」而為主張，本案經檢察官起訴後，於99年10月
     25日繫屬本院，經本院訂期通知被告等人於99年11月9 日開
     庭，僅見被告徐艷平出具書面請假（本院卷(一)第20頁），然
     仍未見被告等人提出該「房屋買賣契約書」為主張，渠等遲
     至100 年3 月9 日本院審理時，始由辯護人以刑事辯護狀提
     出上開「房屋買賣契約書」而為主張（本院卷(一)第80、100-
     102 頁），被告等人對於如此重要之證據，竟遲未提出主張
     ，其真實性已有可疑；且渠等主張係因被告張治國借款數筆
     予被告徐艷平，渠等始決定將系爭建物過戶予被告張治國，
     然被告張治國所主張之末筆借款乃前述99年1 月8 日之保單
     質借款項，被告等人何以在此筆借款尚未發生前之99年1 月
     1 日即立契過戶系爭建物？被告張治國於審理時對此又辯稱
     ：一般買賣契約也有分期付款情形云云，然此等辯解又與被
     告等人先前主張係因被告徐艷平向被告張治國之借款未能償
     還始辦理過戶予被告張治國等節不符，被告等人前後供詞反
     覆，任意拼湊資金流向，端無可採，益徵渠等應係在接受本
     票裁定（99年1 月26日）後始謀議脫產，並經被告徐艷平、
     張治國委由被告張全才於翌日（99年1 月27日）前往辦理建
     物移轉登記【此時徐艷平、張治國均在大陸（參卷附入出境
     證明）】，至辯護意旨雖稱：被告徐艷平、張治國2 人在大
     陸無從知悉本票裁定乙事，然查今日通訊設備發達，二地之
     聯繫何有難事，況本票裁定強制執行乙事茲事體大，被告張
     全才又豈會不通知被告徐艷平因應處理。綜上所述，被告等
     人上開辯解，應係事後卸責之詞，洵無足採。本件事證明確
     ，被告等3 人上開犯行，堪以認定，應依法論科。
四、按刑法第356 條損害債權罪名之成立，僅需債權人對於債務
    人取得強制執行法第四條所列之執行名義，得以隨時聲請法
    院強制執行者，即屬之，而所取得之執行名義，並不以經實
    體確定裁判者為限，且於他人取得執行名義後，確有毀壞、
    處分或隱匿其財產之行為，罪即成立，縱使執行名義嗣經確
    定裁判廢棄、變更或撤銷，亦屬債務人得否就執行所生損害
    求償之問題，無從解免行為人於他人對之取得執行名義時，
    已然處於債務人地位而不得擅自處分財產之責任（臺灣高等
    法院96年度上易字第2010號、95年度上易字第2103號判決意
    旨參照）。是核被告徐艷平、張全才、張治國所為，均係犯
    刑法第214 條之使公務員登載不實罪及同法第356 條之損害
    債權罪。被告徐艷平、張全才、張治國等人就上開犯行，有
    犯意聯絡與行為分擔，均為共同正犯。其中刑法第356 條之
    損害債權罪，雖係因身分關係成立之罪，然依刑法第31條第1
    項之規定，被告徐艷平為債務人，其與被告張全才、張治國
    共同實施損害債權之犯行，被告張全才、張治國雖無特定關
    係（非債務人），仍以共犯論。被告等人以不實內容辦理移
    轉登記之單一行為，同時觸犯使公務員登載不實罪及毀損債
    權罪二罪，為想像競合犯，應依刑法第55條規定，從其中較
    重之使公務員登載不實罪處斷。爰審酌被告徐艷平、張治國
    均素行良好，並無任何前科紀錄（參卷附臺灣高等法院被告
    前案紀錄表），被告張全才則有前科（73年間，因傷害案件
    遭判處罰金銀元3000元），茲被告徐艷平、張全才因與案外
    人張全喜（即張全才胞弟）間之投資糾紛，纏訟多時（渠等
    已有多件民事、刑事案件之爭訟），並累及告訴人張全美（
    即張全才胞妹），彼2 人不思以正當途徑尋求解決積欠張全
    美之債務，竟與其子張治國藉以假買賣契約圖謀逃避，此對
    法院進行強制執行程序之正確性及債權人張全美之權益侵害
    非小，復考量被告3 人之生活狀況、智識程度、犯罪之動機
    、目的、手段及參與程度，暨渠等犯後均否認犯行之態度，
    又未能與被害人達成和解事宜等一切情狀，分別量處如文所
    示之刑，並均諭知易科罰金之折算標準，以示懲儆。
據上論斷，應依刑事訴訟法第299 條第1 項前段，刑法第28條、
第31條第1 項、第214 條、第356 條、第55條、第41條第1 項前
段，刑法施行法第1 條之1 第1 項、第2 項前段，判決如主文。
本案經檢察官高宏銘到庭執行職務。
中    華    民    國   100    年    6     月    30    日
                          刑事第七庭  法  官  郭麗萍
以上正本證明與原本無異。
如不服本判決應於收受送達後10日內向本院提出上訴書狀，並應
敘述具體理由；其未敘述上訴理由者，應於上訴期間屆滿後20日
內向本院補提理由書（均須按他造當事人之人數附繕本）「切勿
逕送上級法院」。
告訴人或被害人對於判決如有不服具備理由請求檢察官上訴者，
其上訴期間之計算係以檢察官收受判決正本之日期為準。
中    華    民    國   100    年    7     月    1     日
                                      書記書  吳冠慧
【附錄論罪科刑法條】
中華民國刑法第214條
明知為不實之事項，而使公務員登載於職務上所掌之公文書，足
以生損害於公眾或他人者，處3 年以下有期徒刑、拘役或5 百元
以下罰金。
中華民國刑法第356條
債務人於將受強制執行之際，意圖損害債權人之債權，而毀壞、
處分或隱匿其財產者，處2 年以下有期徒刑、拘役或5 百元以下
罰金。